Minutes et répertoires du notaire Michel COLLAS, 28 février 1533 - mars 1534 (étude XIX)
Archives nationales
Minutes et répertoires du notaire Michel COLLAS (étude XIX)
28 février 1533 - mars 1534
MC/ET/XIX/146
Etude XIX; Collas, Michel
Archives nationales de France
Minutes et répertoires: la loi 2008-696 du 15 juillet 2008 relative aux archives a fixé à 75 ans à compter de la date de l'acte, ou à 25 ans à compter de la date du décès de l'intéressé si ce délai est plus bref, le délai de communication des minutes et répertoires des notaires; ce délai est porté à 100 ans à compter de la date de l'acte si le document se rapporte à un mineur (code du Patrimoine, articles L213-2, 4e d et 5e).
Autres documents de l'étude (dossiers de clients, comptabilité...): s'agissant d'archives privées, ces documents sont communicables selon les modalités fixées par le déposant ou le donateur.
Certains documents ne sont pas accessibles en raison de leur mauvais état de conservation.
Versement
Attention: ce notaire n'a pas laissé de répertoire pour son activité dans l'étude XIX
Accès aux instruments de recherche de tous les notaires de l’étude XIX
Archives de l'étude XIX
- Minutes de Michel COLLAS, 28 février 1533 - 21 juillet 1534; MC/ET/XIX/146
  - Minutes. 1533, 28 février - 1534, 21 juillet, 28 février 1533 - 21 juillet 1534; MC/ET/XIX/146
    Informations complémentaires:
    1533, 28 février à 1534, mars: actes alternativement signés en premier et en second par maître Jean Trouvé et Michel Collas; un acte signé en premier par Ravel, plus un acte du 21 juillet 1534.
    Informations concernant le classement:
    Le niveau inférieur de description, quand il existe, correspond aux minutes d'actes. Toutes les minutes ne sont pas forcément décrites une à une. Les descriptions de ces minutes sont plus ou moins détaillées.
    - Titre nouvel de la maison du Veau sise rue Saint-Martin, par Jacques de Henault, marchand chaudronnier., 28 février 1533; MC/ET/XIX/146
      Origine de l'information:
      Lieux et monuments à Paris au XVIe siècle (1070 actes), par C. Grodecki, 1971-1986 (fichier papier entièrement dématérialisé; voir contexte dans le Plan d’orientation général - Notaires de Paris, guides thématiques du Minutier).
      Date de création de la notice: 2009
      titre nouvel; Saint-Martin (rue); Henault, Jacques de; commerçant; forgeron
    - HENAULT (Jacques de), marchand chaudronnier.- Titre nouvel de la maison du Veau, rue Saint-Martin., 28 février 1533; MC/ET/XIX/146
      Fichier dit 'général' XVIe siècle (env. 30.000 actes), par le personnel du Minutier, 1930-1999 (fichier papier entièrement dématérialisé; voir contexte dans le Plan d’orientation général - Notaires de Paris, guides thématiques du Minutier).
      titre nouvel; Saint-Martin (rue); Hénault, Jacques de; forgeron
    - Bail de maison à Urbain BADIN, procureur au Parlement., 3 mai 1533; MC/ET/XIX/146
      Date de création de la notice: 2008
      bail; Badin, Urbain; procureur de justice (Ancien Régime)
    - Bail de maison à Urbain BODIN procureur au Parlement concernant Mathieu AUBRY, procureur aux élus., 3 mai 1533; MC/ET/XIX/146
      bail; Aubry, Mathieu; Bodin, Urbain; procureur de justice (Ancien Régime)
    - DEMMERAY (François), seigneur d'Armenvilliers. Procuration en justice à Jeanne de LIGNY, sa femme, et Raoul LEFAUCHEUR., 14 juillet 1533; MC/ET/XIX/146
      procuration; Demmeray, François; Ligny, Jeanne de; Lefaucheur, Raoul
    - Notoriété concernant Jean MARLOT, apprenti balancier., 15 juillet 1533; MC/ET/XIX/146
      notoriété; Marlot, Jean
    - Attestation d'Antoine ALEXANDRE, procureur au Parlement, en faveur de Pierre JACERME, dit Dauphin, marchand drapier., 16 juillet 1533; MC/ET/XIX/146
      attestation; Alexandre, Antoine; Jacerme dit Dauphin, Pierre; négociant; procureur de justice (Ancien Régime)
    - Attestation en la faveur de Pierre JACERME, dit Dauphin, marchand drapier, par Antoine ALEXANDRE, procureur au Parlement., 16 juillet 1533; MC/ET/XIX/146
      attestation; Jacerme, Pierre; Alexandre, Antoine; négociant; procureur de justice (Ancien Régime)
    - Michel Chausseblanche, greffier de la conservation des privilèges de l'Université de Poitiers. Bail de terre., 18 juillet 1533; MC/ET/XIX/146
      Fichier dit 'général' XVIe siècle, supplément (env. 500 actes), par le personnel du Minutier, 1930-1999. (fichier papier entièrement dématérialisé; voir contexte dans le Plan d’orientation général - Notaires de Paris, guides thématiques du Minutier).
      Date de création de la notice: 2010
      bail; Poitiers (Vienne); Chausseblanche, Michel
    - Bail des revenus de la cure de Bourg-la-Reine à Nicolas ESPART, marchand boucher à Paris, concernant Jean ESSEBLET ou 'Essellet', curé., 20 juillet 1533; MC/ET/XIX/146
      bail; Bourg-la-Reine (Hauts-de-Seine); Esseblet, Jean; Espart, Nicolas; boucher; curé
    - Attestation à l'encontre d'Alain BRISDENIER, rubannier, concernant Charles GUILLEMOT, marchand rubannier à Paris, et Guyon MAUPIN, Jamet HESNAULT, Jean PRESART, marchands rubanniers à Paris., 25 juillet 1533; MC/ET/XIX/146
      attestation; Guillemot, Charles; Brisdenier, Alain; Maupin, Guyon; Hesnault, Jamet; Presart, Jean; tisserand; tisserand
    - Acte concernant Michel Chausseblanche, greffier de la conservation des privilèges de l'Université de Paris, procureur d'Anne Mesnager..., 26 juillet 1533; MC/ET/XIX/146
      procuration; Chausseblanche, Michel; Mesnager, Anne
    - Anne Mesnager, veuve de Nicolas Chevalier: procuration à Michel Chausseblanche, greffier de la conservation des privilèges de l'Université de Paris., 26 juillet 1533; MC/ET/XIX/146
      procuration; Mesnager, Anne; Chevalier, Nicolas; Chausseblanche, Michel
    - Titre nouvel de vigne à Pantin, par des laboureurs., 6 août 1533; MC/ET/XIX/146
      titre nouvel; Pantin (Seine-Saint-Denis); agriculteur
    - Notoriété concernant Jean et Pierre SURPIN., 6 août 1533; MC/ET/XIX/146
      notoriété; Surpin, Jean; Surpin, Pierre
    - Titre nouvel par Nicolas Moulle, chandelier de suif, pour la maison du Puits sise rue Saint-Martin., 12 août 1533; MC/ET/XIX/146
      titre nouvel; Saint-Martin (rue); Moulle, Nicolas; cirier
    - Titre nouvel de la maison du Puits rue Saint-Martin concernant Nicolas MOULLE, maître chandelier de suif., 12 août 1533; MC/ET/XIX/146
    - Obligation de Jacques ANGLART, maçon et de Nicolas ANGLART, laboureur, son frère, envers Jacques FOURQUANT, avocat au Parlement., 13 août 1533; MC/ET/XIX/146
      obligation; Fourquant, Jacques; Anglart, Jacques; Anglart, Nicolas; maçon; agriculteur; avocat au parlement (Ancien Régime)
    - Vente d'une maison à Nogent-le-Rotrou, par Charles de SOURMONT et consorts, héritiers de Gratien de S., chanoine de Saint-Jean de Nogent, à Pierre DURANT, praticien., 14 août 1533; MC/ET/XIX/146
      acte de vente; Nogent-le-Rotrou (Eure-et-Loir); Sourmont, Charles de; Durant, Pierre; S., Gratien de; chanoine; juriste
    - Vente d'une maison, à Nogent-le-Rotrou, à Pierre DURANT, praticien, par Charles de SOURMONT, et consorts, héritiers de Gratien de SOURMONT, chanoine de Saint-Jean de Nogent-le-Rotrou., 14 août 1533; MC/ET/XIX/146
      acte de vente; Nogent-le-Rotrou (Eure-et-Loir); Sourmont, Charles de; Sourmont, Gratien de; Durant, Pierre; chanoine
    - Déclaration au sujet du service et enterrement de Pierre Conterau, avocat, par les vicaires de l'église Saint-Jean-en-Grève., 17 août 1533; MC/ET/XIX/146
      déclaration; Saint-Jean-en-Grève (église); Conterau, Pierre
    - Déclaration des vicaires de l'église Saint-Jean-en-Grève, au sujet du service et enterrement de Pierre CONTEREAU, avocat (décédé)., 17 août 1533; MC/ET/XIX/146
      déclaration; Saint-Jean-en-Grève (église); Contereau, Pierre; ecclésiastique; avocat
    - Contrat de mariage entre Michel Bertrand, maître horlogeur, et Claude Bernard., 19 août 1533; MC/ET/XIX/146
      Contrats de mariage XVIe siècle (1315 actes), par Catherine Grodecki, Madeleine Jurgens, Louis Collard, 1954-1986 (fichier papier entièrement dématérialisé; voir contexte dans le Plan d’orientation général - Notaires de Paris, guides thématiques du Minutier).
      Date de création de la notice: 2003
      contrat de mariage; Bertrand, Michel; Bernard, Claude
    - Contrat de mariage entre Claude BERNARD et Michel BERTRAND, maître horloger., 19 août 1533; MC/ET/XIX/146
      contrat de mariage; Bertrand, Michel; horloger
    - Procuration concernant François OLIVIER, chancelier d'Alençon., 21 août 1533; MC/ET/XIX/146
      procuration; Olivier, François
    - Bail d'une maison à Orsay, à Jean DROUYN, marchand de bois., 21 août 1533; MC/ET/XIX/146
      bail; Orsay (Essonne); Drouyn, Jean; négociant
    - Marché fait par les marguilliers de église Notre-Dame d'Etampes, avec Gilles JOURDAIN, marchand fondeur en cuivre, pour faire une décoration d'autel avec piliers portant anges et Vierge et Ange de l'Annonciation., 21 août 1533; MC/ET/XIX/146
      marché; Etampes (Essonne); Jourdain, Gilles; fondeur
    - Bail d'une maison à Orsan concernant Antoine PERROT, maître peaussier., 21 août 1533; MC/ET/XIX/146
      bail; Perrot, Antoine; tanneur
    - Marché passé par les marguilliers de l'église Notre-Dame d'Etampes avec Gilles JOURDAIN, fondeur de cuivre., 21 août 1533; MC/ET/XIX/146
    - Bail d'une maison à Orsay, à Jean DRANYN, marchand de bois, concernant Olivier GODART, maitre tailleur de robes, et Antoine PERROT, maître peaussier., 21 août 1533; MC/ET/XIX/146
      bail; Orsay (Essonne); Godart, Olivier; Dranyn, Jean; Perrot, Antoine; commerçant; tailleur d'habits; tanneur
    - Quittance par Julien REGIN, clerc suivant les finances, à Guillaume de MARENNES, commis en la généralité de langue d'Oil., 27 août 1533; MC/ET/XIX/146
      quittance; Marennes, Guillaume de; Regin, Julien
    - Quittance de Julien REGIN, clerc suivant les finances, à Guillaume de MARENNES, commis en la généralité de Langue d'oil., 27 août 1533; MC/ET/XIX/146
      quittance; Regin, Julien; Marennes, Guillaume de
    - Procuration de François Olivier, conseiller (grand conseil) et chancelier à Alençon, à Martin Chambellan, pour faire saisir le bien de Jacques Colin, abbé à Saint-Ambroix de Bourges (secrétaire de la chambre, lecteur ordinaire du roi) jusqu'à concurrence de 250 écus, qu'il doit au chancelier., 1er septembre 1533; MC/ET/XIX/146
      Collèges et université de Paris au XVIe siècle (env. 9000 actes), par Madeleine Jurgens, Pierre-Yves Louis, Agnès Masson et Xenia Pamfilova, v. 1950, 1985-1994. (fichier papier entièrement dématérialisé; voir contexte dans le Plan d’orientation général - Notaires de Paris, guides thématiques du Minutier).
      Date de révision: 2010
      Date de création de la notice: 2007
      procuration; Chambellan, Martin; Colin, Jacques (14..-153.?); Olivier, François; abbé; enseignant; secrétaire
    - OLIVIER (François), chancelier d'Alençon.- Procuration à Damien MUSNIER, chanoine de Saint-Merri., 1er septembre 1533 - 21 septembre 1533; MC/ET/XIX/146
      procuration; Alençon (Orne); Saint-Merri (église); Olivier, François; Musnier, Damien; chanoine
    - Damien MUSNIER, chanoine de Saint-Merri, procureur de François OLIVIER, chancelier d'Alençon., 1er septembre 1533 - 21 septembre 1533; MC/ET/XIX/146
      Saint-Merri (église); Musnier, Damien; Olivier, François (1497-1560); chanoine
    - Martin CHAMBELLAN, l'aîné, procureur du roi à Bourges, et Martin CHAMBELLAN, le fils, avocat à Bourges, procureurs de François OLIVIER, chancelier d'Alençon., 1er septembre 1533; MC/ET/XIX/146
      Bourges (Cher); Chambellan, Martin; Olivier, François (1497-1560); procureur du roi (Ancien Régime); avocat
    - Vente de terre à Paris, par Guy BAULT à Nicole CHAMYN, prêtre., 1er septembre 1533; MC/ET/XIX/146
      acte de vente; Chamin, Nicole; Bault, Guy; prêtre
    - Procuration à Martin CHAMBELLAN, l'aîné, procureur du roi à Bourges, et CHAMBELLAN, le fils, avocat à Bourges., 1er septembre 1533; MC/ET/XIX/146
      procuration; Bourges (Cher); Olivier, François; Chambellan, Martin; procureur du roi (Ancien Régime); avocat
    - Vente de ferme à Jossigny-en-Brie, par Guillaume RIPPEAULT., 4 septembre 1533; MC/ET/XIX/146
      acte de vente; Jossigny (Seine-et-Marne); Rippeault, Guillaume
    - RIPPEAULT (Guillaume), et Morellet RIPPAULT.- Déclaration au sujet de la vente d'une ferme à Jossigny-en-Brie., 4 septembre 1533; MC/ET/XIX/146
      déclaration; acte de vente; Rippeault, Guillaume; Rippault, Morellet
    - Vente de vigne à Myneaulx, à Nicole d'ESPAIGNE, procureur au Châtelet., 5 septembre 1533; MC/ET/XIX/146
      acte de vente; Espaigne, Nicolas d'; procureur de justice (Ancien Régime)
    - Contrat de mariage entre Guillaume Hureau, maître fondeur de cloches, et Marie de Saincte, veuve Rouellet., 11 septembre 1533; MC/ET/XIX/146
      contrat de mariage; Hureau, Guillaume; Saincte, Marie de; Rouellet; fondeur
    - Guillaume DU BOYS, demeurant à Langeais en Touraine, procureur de Jean et Martin de BEZARD., 11 septembre 1533; MC/ET/XIX/146
      Langeais (Indre-et-Loire); Dubois, Guillaume; Bezard, Jean; Bezard, Martin
    - Contrat de mariage entre Marie de SAINCTE, veuve Rouellet, et Guillaume HUREAU, maître fondeur de cloches., 11 septembre 1533; MC/ET/XIX/146
      contrat de mariage; Hureau, Guillaume; Sainte, Marie de; Rouellet (veuve); fondeur
    - Procuration concernant Martin de BEZARD, receveur des tailles en l'élection de Carentan., 11 septembre 1533; MC/ET/XIX/146
      procuration; Carentan (Manche); Bezard, Martin; trésorier payeur (Ancien Régime)
    - Procuration de Jean de BEZARD, conseiller du roi, général des monnaies, et Martin de BEZARD, receveur des tailles en l'élection de Carentans, à Guillaume du BOYS, de Langeais en Tourraine., 11 septembre 1533; MC/ET/XIX/146
      procuration; Carentan (Manche); Langeais (Indre-et-Loire); Bezard, Jean de; Bezard, Martin de; Boys, Guillaume du; magistrat; trésorier payeur (Ancien Régime)
    - Titre nouvel d'une vigne. Yvonnet et Philippe Bonnyn, laboureurs à La Villette, Saint Ladre et à Pantin., 20 septembre 1533; MC/ET/XIX/146
      Histoire XVIe siècle (439 actes), par le personnel du Minutier, 1954-1986 (fichier papier entièrement dématérialisé; voir contexte dans le Plan d’orientation général - Notaires de Paris, guides thématiques du Minutier).
      titre nouvel; Pantin (Seine-Saint-Denis); Bonnyn, Yvonnet; Bonnyn, Philippe; agriculteur
    - Quittance à Nicolas Vast par Claude JANNOT., 20 septembre 1533; MC/ET/XIX/146
      quittance; Jannot, Claude
    - Martin Du Boys, écolier à l'Université de Paris. Procuration à Pierre Travaillart, de Langeais., 22 septembre 1533; MC/ET/XIX/146
      Collèges et université de Paris au XVIe siècle (env. 9000 actes), par Madeleine Jurgens, Pierre-Yves Louis, Agnès Masson et Xenia Pamfilova, v. 1950, 1985-1994 (fichier papier entièrement dématérialisé; voir contexte dans le Plan d’orientation général - Notaires de Paris, guides thématiques du Minutier).
      Date de révision: 2011
      procuration; Langeais (Indre-et-Loire); étudiant
    - Déclaration au sujet d'une succession concernant Guill. DU BOYS, clerc suivant les finances et J. DU BOYS, compagnon marchand., 22 septembre 1533; MC/ET/XIX/146
      déclaration; Dubois, Guillaume; Dubois, J.; commerçant
    - Vente de terre à Grosbois, par Jean ROZE et Nicolas ROZE, laboureurs, à Jacques JEHAN, tailleur de robes à Paris., 25 septembre 1533; MC/ET/XIX/146
      acte de vente; Roze, Jean; Roze, Nicolas; Jehan, Jacques; agriculteur; tailleur d'habits
    - Achat de terre à Grosbois concernant Jacques JEHAN, tailleur de robes., 25 septembre 1533; MC/ET/XIX/146
      acte de vente; Boissy-Saint-Léger (Val-de-Marne); Jehan, Jacques; tailleur d'habits
    - Bail à ferme de terres à Fosses concernant François OLIVIER, chancelier d'Alençon., 4 octobre 1533; MC/ET/XIX/146
      bail; Fosses (Val-d'Oise); Olivier, François
    - Bail à ferme à Fosses par François OLIVIER, chancelier d'Alençon., 4 octobre 1533; MC/ET/XIX/146
      bail; Fosses (Val-d'Oise); Olivier, François (1497-1560); chancelier de France (Ancien Régime)
    - Bail à ferme à FOSSES concernant François OLIVIER, chancelier d'Alençon., 4 octobre 1533; MC/ET/XIX/146
      bail; Olivier, François
    - Prise à bail d'une maison, rue Beaubourg, concernant Jean DU BOS, marchand fruitier., 6 octobre 1533; MC/ET/XIX/146
      bail; Beaubourg (rue); Du Bos, Jean; commerçant
    - Bail d'une maison, rue Beaubourg, à Jean DU BOS, marchand fruitier, par Guillaume RANQUEUL, curé de Sainte-Agathe, prés Senlis., 6 octobre 1533; MC/ET/XIX/146
      bail; Beaubourg (rue); Crépy-en-Valois (Oise); Ranqueux, Guillaume; Du Bos, Jean; commerçant; curé
    - Titre nouvel à Clignancourt concernant Denis LAUBIGEOIS., 8 octobre 1533; MC/ET/XIX/146
      titre nouvel; Clignancourt (quartier); Montmartre (ancienne commune); Laubigeois, Denis
    - Titre nouvel à Clignancourt, par Denis LAUBIGEOIS., 8 octobre 1533; MC/ET/XIX/146
    - Cession d'obligations à Robert du MONSEL, marchand, concernant Guillaume DREAT, hôtelier., 16 octobre 1533; MC/ET/XIX/146
      obligation; Dréat, Guillaume; Monsel, Robert du; commerçant; hôtelier
    - Transport à Pierre DESMARQUETZ, voiturier par eau, concernant Antoinette DESMARQUETZ, veuve de Pierre GONNYN., 20 octobre 1533; MC/ET/XIX/146
      cession; Desmarquetz, Antoinette; Desmarquetz, Pierre; Gonnyn, Pierre; transporteur de marchandises; batelier
    - Procuration par Jacques MOLART, vicaire de Deuil, à François COULDROY, prêtre à Coudeau-en-Perche., 22 octobre 1533; MC/ET/XIX/146
      procuration; Deuil-la-Barre (Val-d'Oise); Condeau (Orne); Molart, Jacques; Couldroy, François; ecclésiastique; prêtre
    - Certificat d'apprentissage pour Guillaume NEREL, apprenti de Jean de HUCHIN, marchand, maître ouvrier en draps de soie., 23 octobre 1533; MC/ET/XIX/146
      contrat d'apprentissage; Huchin, Jean de; Nérel, Guillaume; négociant
    - Bail des revenus de la cure de Bourg-la-Reine à Nicolle de LA FOSSE, prêtre, concernant Jean ESSEBLET ou 'Essellet', curé de Bourg-la-Reine., 23 octobre 1533; MC/ET/XIX/146
      bail; Bourg-la-Reine (Hauts-de-Seine); Esseblet, Jean; La Fosse, Nicolas de; prêtre; curé
    - Cession de créance à Pierre de VILLERS par Claude PERRONNIER, receveur et payeur des mortes payes au duché de Guyenne., 26 octobre 1533; MC/ET/XIX/146
      cession; Perronnier, Claude; Villers, Pierre de; trésorier payeur (Ancien Régime)
    - Cession de créance à Pierre de VILLERS., 26 octobre 1533; MC/ET/XIX/146
      cession; Villers, Pierre de
    - Obligation à Claude PERONNIER, receveur des mortes payes de Guyenne, concernant Jean CORDIER, greffier de Cologne en Gascogne., 30 octobre 1533; MC/ET/XIX/146
      obligation; Cologne (Allemagne); Cordier, Jean; Peronnier, Claude; trésorier payeur (Ancien Régime); greffier
    - Obligation à Claude PERRONNIER, receveur des morte-payes de Guyenne, par Jean CORDIER., 30 octobre 1533; MC/ET/XIX/146
      obligation; Perronnier, Claude; Cordier, Jean; trésorier payeur (Ancien Régime)
    - Déclaration concernant Claude PERRONNIER., 4 novembre 1533; MC/ET/XIX/146
      déclaration; Perronnier, Claude
    - Quittance à Etienne de FRICHES, avocat au Parlement, pour parfait paiement d'une maison, rue Saint-Ladre, concernant Jean de FONTENAY, procureur au Châtelet., 4 novembre 1533; MC/ET/XIX/146
      quittance; Saint-Lazare (rue); Fontenay, Jean de; Friches, Etienne de; avocat au parlement (Ancien Régime); procureur de justice (Ancien Régime)
    - Contrat de mariage entre Jean Hubelot, maître rubannier, et Germaine Vignon, veuve Bourguignon., 5 novembre 1533; MC/ET/XIX/146
      contrat de mariage; Hubelot, Jean; Vignon, Germaine; Bourguignon; passementier
    - Mariage entre Germaine VIGNON, veuve Bourguignon, et Jean HUBELOT, maître rubannier., 5 novembre 1533; MC/ET/XIX/146
      contrat de mariage; Hubelot, Jean; Vignon, Germaine; tisserand
    - Transport d'apprentissage concernant la confrérie Saint- Thibault des baudroyeurs, en l'église Saint-Josse à Paris., 7 novembre 1533; MC/ET/XIX/146
      contrat d'apprentissage; tanneur
    - Quittance à Jean SIRE, vignettier, par Nicolas HAE., 21 novembre 1533; MC/ET/XIX/146
      quittance; Hae, Nicolas; Sire, Jean
    - Contrat de mariage entre Richard Lesant, maître drapier et chaussetier, et Marie Bernard, veuve d'Eustache Doublet, maître épinglier., 27 novembre 1533; MC/ET/XIX/146
      contrat de mariage; Lesant, Richard; Doublet, Eustache; Bernard, Marie; tisserand; forgeron; fabricant d'accessoires vestimentaires
    - Mariage entre Marie BENARD, veuve d'Eustache DOUBLET, maître épinglier, et Richard LESANT, maître drapier et chaussetier., 27 novembre 1533; MC/ET/XIX/146
      contrat de mariage; Lesant, Richard; Benard, Marie; Doublet, Eustache; forgeron; négociant; fabricant d'accessoires vestimentaires
    - Marché de tombe fait entre Etienne LEGAULT, tombier à Paris, et Claude de FONTAINES, seigneur de Monstrelet., 28 novembre 1533; MC/ET/XIX/146
      marché; Fontaines, Claude de; Legault, Etienne; sculpteur
    - Titre nouvel de terres dans la censive de l'abbaye de Saint-Denis, paroisse de Stains., 13 décembre 1533; MC/ET/XIX/146
      titre nouvel; Saint-Denis (Seine-Saint-Denis)
    - Quittance de Jacques de SAINTE-MARREGLISE, à Jean de LOUCHES, marchand chandelier à Orléans, pour prix de 4 chevaux., 13 décembre 1533; MC/ET/XIX/146
      quittance; Orléans (Loiret); Sainte-Marreglise, Jacques de; Louches, Jean de; cirier
    - Quittance de Claude PERONNIER, receveur en Guyenne, à Antoine POTARDE, commis, pour Bénigne SERRE, seigneur des Banes, receveur général., 19 décembre 1533; MC/ET/XIX/146
      quittance; Peronnier, Claude; Potarde, Antoine; Serre, Bénigne; comptable
    - Quittance par Claude PERRONNIER, receveur des morte-payes en Guyenne, à Antoine POTARDE, commis de Bénigne SERRE, seigneur des Barres, receveur général., 19 décembre 1533; MC/ET/XIX/146
      quittance; Serre, Benigne; Perronnier, Claude; Potarde, Antoine; comptable
    - Vente de maison par Marie POULLAIN, à Jean COURIOT, laboureur à Corbeil près Ris., 27 décembre 1533; MC/ET/XIX/146
      acte de vente; Corbeil-Essonnes (Essonne); Poullain, Marie; Couriot, Jean; agriculteur
    - POULLAIN (Marie), veuve de Charles d'ALBIAC, receveur à la chambre des comptes.- Ventes de maison à Ris, près Corbeil à Jean COURIOT, laboureur à RIS., 27 décembre 1533; MC/ET/XIX/146
      acte de vente; Corbeil-Essonnes (Essonne); Poullain, Marie; Albiac, Charles d'; Couriot, Jean; agriculteur
    - Vente de terres à Saint-Brice, à Balthazar HESSELIN, avocat au Parlement, par Arnoul HESSELIN, avocat au Parlement., 31 décembre 1533 - 1533; MC/ET/XIX/146
      acte de vente; Saint-Brice (Seine-et-Marne); Hesselin, Arnoul; Hesselin, Balthazar; avocat au parlement (Ancien Régime)
    - DU PLANCHET (Charles de), et Claude de MAUBY, sa femme. Quittance à Jean BASANNIER au sujet de la succession de Morellet dU MUSEAU., 1534; MC/ET/XIX/146
      quittance; Du Planchet, Charles de; Mauby, Claude de; Basannier, Jean; Museau, Morellet du
    - Procuration à Charles MORLON et Thomas AUBERT, commis aux tailles en l'élection de Paris, par Claude PERRONNIER, commis au paiement des mortes payes de Guyenne., 7 janvier 1534; MC/ET/XIX/146
      procuration; Perronnier, Claude; Morlon, Charles; Aubert, Thomas
    - Echange de biens, dont partie de la maison du Veau, rue Saint-Martin, concernant Richard FALLAISE, marchand, et Guillaume de LA SCOURCE et Jeanne de RUEIL, sa femme., 7 janvier 1534; MC/ET/XIX/146
      échange; Saint-Martin (rue); Fallaize, Richard; La Scource, Guillaume de; Rueil, Jeanne de; commerçant
    - Vente de rente foncière assise à Clichy par monsieur Du Mur, laboureur à Clichy-la-garenne, à Jean Bazannier, bourgeois de Paris., 9 janvier 1534; MC/ET/XIX/146
      acte de vente; Clichy (Hauts-de-Seine); Dumur, monsieur; Bazannier, Jean; agriculteur